# 关于出售子公司，子公司信用减值损失处理

提问人：qyxs1995 时间：2020-03-20 08:05:26
各位大佬，一般来说，应收账款、其他应收款、应收票据等科目当期计提的信用减值损失应与信用减值损失一致。
请问如果子公司在当期计提针对应收账款等科目计提了信用减值损失并该子公司进行出售，在合并报表层次合并利润表，不合并资产负债表， 但是这样的话会出现应收票据、其他应收款、应收账款 当期计提的金额与信用减值损失存在不勾稽，这个事情怎么处理？

回答人：chenyiwei
这种情况下，在附注披露中，对于被处置子公司在处置日时点上的信用减值准备余额，是作为“其他减少（转出）”处理的，不同于一般的“转回”或“转销”。本期信用减值损失仍然等于信用减值准备的本期计提数减去转回数。

提问人：李李QQ 时间：2020-03-22 08:05:27
站在在合并层面，这块利润表的减值损失并不存在，债权都已经不纳入资产负债表了， 6 月份 一笔债权 100 万， 全额计提了减值，那么信用减值损失 100 万，减值准备 100 万， 假设 8 月份丧失控制权，不纳入合并范围，那么这块减值损失应该转入投资收益，因为这笔债权理论上在交易价款中已经考虑了，实质上减少了交易价款，减少了合并层面的投资收益
上述分析还请陈老师指点。

回答人：chenyiwei
可以这样理解。